【裁判字號】    95,上易,762
【裁判日期】    950801
【裁判案由】    違反電子遊戲場業管理條例等
【裁判全文】
臺灣高等法院臺中分院刑事判決         95年度上易字第762號
上  訴  人
即  被  告  甲○○
                      號
上列上訴人因違反電子遊戲場業管理條例等案件，不服臺灣彰化
地方法院94年度易字第1333號中華民國95年4月14日第一審判決
（起訴案號：臺灣彰化地方法院檢察署94年度偵字第5239號），
提起上訴，本院判決如下：
    主  文
上訴駁回。
      事實及理由
一、本案經本院審理結果，認第一審判決認事用法及量刑均無不
    當，應予維持，並引用第一審判決書記載之事實、證據及理
    由（如附件）。被告甲○○雖猶否認有違反電子遊戲場業管
    理條例等犯行，辯稱：該扣案之「大舞台小瑪莉」電子遊戲
    機1台係寄放黃呈定經營之「龍門海釣場」內，要販賣於人
    賺取利潤之用，並無供人把玩賭博云云。惟查被告甲○○之
    違反電子遊戲場業管理條例等犯行，為警查獲之情事，罪証
    甚明，業經原審法院認定明確，並已詳敘其理由，且揆之常
    理，被告甲○○如僅單純要販賣該遊戲機於人，只要客人試
    機時，方提供錢幣供人試玩即可，何必事先放置500元於該
    機台內，並自行購買玩具警察娃娃及ＶＣＤ播放機各1台作
    為獎品，如押中3000分可得警察娃娃1個，押中10000分可得
    ＶＣＤ播放機１台，以招人把玩，被告所為無非掩人耳目之
    舉，況警方於機台內起獲時僅有460元，顯見該機具有供人
    把玩輸嬴，而錢幣短少數十元，是被告甲○○與黃呈定二人
    確有共同之犯意聯絡擺設該機台予他人賭玩之故意甚明，其
    情事核與被告黃呈定所供「該機台有人把玩，要分取利潤。
    」等語相符，被告甲○○所辯，顯悖於經驗法則且不合情理
    ，為卸責之詞，不足採信。被告犯行堪以認定，被告上訴意
    旨仍執前詞，否認犯罪，指摘原判決不當，為無理由，應予
    駁回。
二、被告行為後，刑法連續犯及牽連犯之規定，業於94年1月7日
    修正公布刪除，並於95年7月1日施行，則被告之犯行，因行
    為後新法業已刪除連續犯及牽連犯之規定，此刪除雖非犯罪
    構成要件之變更，但顯已影響行為人刑罰之法律效果，自屬
    法律有變更，依新法第2條第1項規定，比較新、舊法結果，
    仍應適用較有利於被告之行為時法律即舊法論以連續犯及牽
    連犯（最高法院95年第8次刑事庭會議決議參照）。又行為
    後法律有變更者，依修正前刑法第2條第1項之規定，以適用
    裁判時法為原則，如行為時法有利於行為人，則例外適用行
    為時法；依修正後刑法第2條第1項規定，以適用行為時法為
    原則，惟如裁判時法有利於行為人，則例外的適用裁判時法
    。以往實務見解，認原判決未及比較適用新舊法時，上訴後
    ，雖比較結果以舊法有利於行為人，而原判決別無其他撤銷
    事由，仍應由本院以此為由撤銷改判。惟修正後之規定係以
    適用行為時法為原則，因此原判決雖未及比較適用，然上訴
    本院後，經比較新舊法，行為後之法律並非較有利於行為人
    ，仍應適用行為時法，則原判決適用行為時法即無不當，自
    不構成撤銷之事由。
三、再按行為後法律有變更者，適用行為時之法律。但行為後之
    法律有利於行為人者，適用最有利於行為人之法律，刑法第
    2條第1項定有明文。而被告甲○○於犯罪時之刑法第41條第
    1項前段規定：「犯最重本刑為5年以下有期徒刑以下之刑之
    罪，而受6個月以下有期徒刑或拘役之宣告，因身體、教育
    、職業、家庭之關係或其他正當事由，執行顯有困難者，得
    以1元以上3元以下折算一日，易科罰金。」又被告甲○○行
    為時之易科罰金折算標準，修正前罰金罰鍰提高標準條例第
    2條前段（現已刪除）規定，就其原定數額提高為100倍折算
    1日，則本件被告甲○○行為時之易科罰金折算標準，應以
    銀元300元折算1日，經折算為新臺幣後，應以新臺幣900 元
    折算為1日。惟95年7月1日修正公布施行之刑法第41條第1項
    前段則規定：「犯最重本刑為五年以下有期徒刑以下之刑之
    罪，而受六個月以下有期徒刑或拘役之宣告者，得以新臺幣
    一千元、二千元或三千元折算一日，易科罰金。」比較修正
    前後之易科罰金折算標準，以95年7月1日修正公布施行前之
    規定，較有利於被告甲○○，則應依刑法第2條第1項前段，
    適用修正前刑法第41條第1項前段規定，定其折算標準。
四、據上論斷，應依刑事訴訟法第三百七十三條、第三百六十八
    條，判決如主文。
本案經檢察官乙○○到庭執行職務。
中    華    民    國    95    年    8     月    1     日
               刑事第二庭  審判長法  官  李  璋  鵬
                                 法  官  胡  森  田
                                 法  官  蕭  錦  鍾
上列正本證明與原本無異。
不得上訴。
                                 書記官  廖  次  芬
中    華    民    國    95    年    8     月    2     日
                                                      Ｆ


司法院資訊處製作；財團法人民間司法改革基金會備份。
